臺灣台中地方法院刑事判決　　　　　　　　　　　　　　九十一年度訴字第九Ｏ號
　　公　訴　人　臺灣台中地方法院檢察署檢察官
　　被　　　告　鄭坤森即鄭昱.
　　選任辯護人　林益輝
右列被告因偽造文書案件，經檢察官提起公訴（九十年度偵字第一三二二六號），本
院判決如左：
    主      文
鄭坤森（即鄭昱醴）意圖供行使之用，而偽造有價證券，處有期徒刑年肆月。
於編號八七Ｏ九三Ｏ號、面額新台幣壹佰玖拾貳萬元本票發票人欄，偽造「丁○○」
及「乙○○」為共同發票人部分、偽造之「乙○○」印章壹枚、及於動產擔保交易附
條件買賣契約書上「買方連帶保證人」欄及「對保」欄內，所偽造之「丁○○」、「
乙○○」署押及印文各貳枚，均沒收。
    事      實
一、鄭坤森（即鄭昱醴，以下同）係址設台中縣豐原市○○路三八二號吉欽機電股份
    有限公司（以下簡稱吉欽公司）之負責人，為求順利向址設桃園縣桃園市○○○
    路○段六號五樓之三之金洹合實業股份有限公司（以下簡稱金洹合公司），以動
    產擔保交易附條件買賣之方式購買如附表所示之機器設備，竟先利用不知情之成
    年刻印業者，偽造吉欽公司一女性股東之夫即乙○○之印章後，於民國八十七年
    十月三日簽約及對保時，未經乙○○及吉欽公司股東丁○○之同意，委由不詳姓
    名成年人在附條件買賣契約書上之「買方連帶保證人」欄及「對保」欄內，分別
    偽造「丁○○」及「乙○○」之署押各一枚，並持前開偽造之乙○○印章及盜用
    丁○○交付公司保管之印章，交付給金洹合公司不知情之對保人員丙○○，在前
    開偽造之署押下用印，因而偽造私文書，再持以交付金洹合公司而簽立契約，金
    洹合公司並依約交付如附表所示之機器，足以生損害於丁○○、乙○○及金洹合
    公司。鄭坤森復意圖供行使即擔保前開買賣之用，乃同時、地利用不知情之成年
    人，在編號八七Ｏ九三Ｏ號、面額新台幣（下同）一百九十二萬元本票上之發票
    人欄，偽造「丁○○」及「乙○○」之署押而共同發票，並持前開印章交付給金
    洹合公司不知情之對保人員丙○○，在該等偽造之署押下用印後，交付給金洹合
    公司。
二、案經金洹合公司訴由臺灣台中地方法院檢察署檢察官偵查起訴。
    理      由
一、訊據被告鄭坤森固坦承有以動產擔保交易附條件買賣之方式，向被害人金洹合公
    司購買如附表所示機器設備之事實，惟矢口否認右揭偽造有價證券及私文書後持
    以行使之犯行，辯稱：其不知道丁○○及乙○○的簽名是何人簽的，也非其所偽
    造云云。然查：
(一)、右揭事實，業據被害人金洹合公司代表人甲○○及代理人蔡昭賢、被害人丁○○
    及乙○○於偵查中指訴綦詳，並有本票正本及影本各一份、附條件買賣契約書影
    本一份、動產擔保交易登記標的物明細表影本一份、動產擔保交易附條件買賣登
    記證明書影本一份附於偵查卷可稽。而被害人丁○○、乙○○於偵查中均指稱前
    開附條件買賣契約書及本票上之簽名及用印，均非其等所為或出自其等之授權，
    且證人丙○○即金洹合公司對保人員於偵查中亦證稱：「（當時簽約時是否有見
    乙○○？）沒有見過這個人」、「我不知道丁○○為何人」等語，足見被害人丁○○及乙○○應未參與對保。而被害人乙○○於金洹合公司持前開本票對其訴請
    民事強制執行時，亦提起執行異議之訴，經本院於八十九年十月二十七日以八十
    九年度訴字第一四六四號判決確認該部分本票債權不存在確定，此有前開民事判
    決及確定證明書影本各一份附於偵查卷可按，復經本院調閱前開案卷查明屬實，
    顯然前開本票就被害人丁○○、乙○○為共同發票人部分，及前開附條件買賣契
    約書就被害人丁○○、乙○○為連帶保證人部分，均屬偽造，允無疑義。
(二)、證人丙○○復於偵查中證稱：「．．我對保時只知道鄭坤森簽名是本人簽的，之
    後，我說要人簽名時，鄭坤森就出去叫人進來簽名，我印象中當時鄭坤森是有在
    現場，而因為信任鄭坤森，所以沒有將簽名者核對身分證」、「簽名的人是鄭坤
    森去張羅的，．．所有印章應該是鄭坤森交給我蓋的」等語，衡諸情理，被告對
    於被害人丁○○、乙○○是否在場參與對保及簽名，理當知之甚詳，卻於偵查中
    供稱：「（丁○○、乙○○的名字誰簽的？）．．我不知道是誰簽的，我什麼都
    不知道」等語，及於本院審理時供稱：「．．是否他們簽的我不清楚」、「（本
    票丁○○及乙○○的簽名是否你所簽的？）我不知道」、「（簽本票及契約的時
    候他們二人有無在場？）當時我很忙，所以我不知道他們有沒有到場」、「．．
    我也不知道是誰簽的」等語，其供述顯與情理相違，且依證人丙○○之前開證詞
    ，亦可認定確係被告利用他人偽造被害人丁○○、乙○○之署押及盜用或偽造印
    章使用。況被告係吉欽公司之負責人，因向被害人金洹合公司購買如附表所示之
    機器設備而所簽訂動產擔保交易附條件買賣契約，若以被害人丁○○、乙○○任
    連帶保證人及為共同發票人用以擔保，其直接受益者當為被告任負責人之吉欽公
    司，衡情，前開契約書及本票之偽造，應係被告所為，應無庸疑。
(三)、查被告偽造被害人丁○○、乙○○之名義為本票之共同發票人，再持以交付被害
    人金洹合公司，其顯有供行使用之意圖；又被告偽造被害人丁○○、乙○○之署
    押，以擔任吉欽公司所簽訂附條件買賣契約書之連帶保證人，亦足以生損害於丁○○、乙○○及金洹合公司。被告之所辯無非卸飾之詞，不足採信，事證明確，
    其犯行洵堪認定。
二、核被告所為，係犯刑法第二百零一條第一項之偽造有價證券罪及第二百十六條、
    二百十條之行使偽造私文書罪。被告行使偽造有價證券之低度行為，為其偽造有
    價證券之高度行為所吸收；及被告偽造印章、署押與盜用印章之行為，為其偽造
    私文書之部分行為；以及被告偽造私文書之低度行為，為其行使偽造私文書之高
    度行為所吸收，均不另論罪。被告利用不知情之成年刻印業者偽造「乙○○」之
    印章，及利用不知情之成年人偽造被害人丁○○、乙○○之私文書及本票，係屬
    間接正犯。被告偽造有價證券、行使偽造私文書及偽造印章之事實，雖未據公訴
    人起訴，惟與已起訴其所犯前開有罪部分有牽連犯關係，屬裁判上一罪，為起訴
    效力所及，本院自得一併加以審理。被告同時地偽造被害人丁○○、乙○○為發
    票人之有價證券及行使偽造其等名義之私文書，係分別以一行為觸犯二罪名，為
    想像競合犯，應依刑法第五十五條之規定從一重處斷。被告所犯前開偽造有價證
    券罪及行使偽造私文書罪間，有方法、結果之牽連關係，為牽連犯，應依刑法第
    五十五條之規定從一重之偽造有價證券罪處斷。爰審酌被告犯罪之動機、目的、
    手段、其品性及智識程度、犯罪所生之損害及其犯罪後之態度等一切情狀，量處
    如主文所示之刑。被告於編號八七Ｏ九三Ｏ號本票發票人欄，偽造「丁○○」及
    「乙○○」為共同發票人部分，應依刑法第二百零五條之規定宣告沒收；另被告
    於動產擔保交易附條件買賣契約書上「買方連帶保證人」欄及「對保」欄內，所
    偽造之「丁○○」、「乙○○」署押及印文各二枚，應依刑法第二百十九條之規
    定諭知沒收；又被告偽造之「乙○○」印章一枚雖未扣案，惟亦無證據證明業已
    滅失，亦應依刑法第二百十九條之規定宣告沒收。
據上論斷，應依刑事訴訟法第二百九十九條第一項前段，刑法第二百零一條第一項、
第二百十六條、第二百十條、第五十五條、第二百零五條、第二百十九條，罰金罰鍰
提高標準條例第一條前段，判決如主文。
中    華    民    國        九十一      年      三      月      二十    日
                                    臺灣台中地方法院刑事第七庭
                                        法  官    簡  源  希
右正本證明與原本無異。
如不服本判決，應於判決送達後十日內向本院提出上訴狀，上訴於臺灣高等法院臺中
分院( 須附繕本 )。
                                        書記官
中    華    民    國        九十一      年      三      月      二十    日
附錄論罪科刑法條：
刑法第二百零一條第一項：意圖供行使之用，而偽造、變造公債票、公司股票或其他
                        有價證券者，處三年以上十年以下有期徒刑，得併科三千
                        元以下罰金。
                第二項：行使偽造、變造之公債票、公司股票或其他有價證券，或
                      意圖供行使之用，而收集或交付於人者，處一年以上七年
                        以下有期徒刑，得併科三千元以下罰金。
刑法第二百十條：偽造、變造私文書，足以生損害於公眾或他人者，處五年以下有期
                徒刑。
刑法第二百一十六條：行使第二百十條至第二百十五條之文書者，依偽造、變造文書
                    或登載不實事項或使登載不實事項之規定處斷。
【附表】：
┌──┬─────────┬────┐
│編號│ 機器設備名稱     │  數量  │
├──┼─────────┼────┤
│(一)、│  高速車床        │  一組  │
├──┼─────────┼────┤
│(二)、│  銑床及配件      │  一台  │
├──┼─────────┼────┤
│(三)、│  旋臂鉆床        │  一台  │
├──┼─────────┼────┤
│(四)、│  夾具組          │  一組  │
├──┼─────────┼────┤
│(五)、│  萬能攻牙組      │  一組  │
├──┼─────────┼────┤
│(六)、│  模具治具        │  三套  │
└──┴─────────┴────┘
